【裁判字號】    95,抗,236
【裁判日期】    950410
【裁判案由】    聲請解除限制出境
【裁判全文】
臺灣高等法院刑事裁定                   95年度抗字第236號
抗  告  人  甲○○
即聲請人
即被告
上列抗告人因聲請解除限制出境案件，不服臺灣板橋地方法院中
華民國95年2月13日裁定（95年度聲字第402號），提起抗告，本
院裁定如下：
    主  文
抗告駁回。
    理  由
一、本件抗告人即聲請人即被告甲○○因涉犯刑法第二百十六條
    、二百十條行使偽造私文書及違反政府採購法第八十七條第
    三項、第四項、第五項等罪嫌，經臺灣板橋地方法院檢察署
    檢察官提起公訴後，因傳喚、拘提無著，顯已逃匿，原審法
    院於民國九十四年八月十二日以九十四年板院通刑貴科緝字
    第０五九四號發布通緝。嗣被告於九十五年一月二十四日上
    午十二時三十五分許，在中正國際機場為警查獲歸案，經原
    審法院於九十五年一月二十四日訊問後，認其犯罪嫌疑重大
    ，且經通緝為警查獲到案，有逃亡之事實，惟無羈押必要，
    而准予以新臺幣（下同）十萬元具保並限制出境在案。
二、原聲請意旨略以：被告近一年來長期在大陸經營商務，未接
    獲開庭通知而無法得知被訴乙事，致被通緝並限制出境，惟
    被告收受法院文書而無法出庭時，均會遞狀請假，特此陳報
    被告之戶籍地即臺北市○○街三二０巷四十九號為送達處所
    ，並以義妥友人負責收受函件，絕不再發生漏接信件情事，
    請體察被告商務緊急之苦衷，爰聲請解除限制出境，定當於
    接獲下次開庭通知遵期返台開庭云云。
三、按限制被告出境，僅在限制被告應居住於我國領土範圍內，
    不得擅自出國，俾便於訴訟程序之進行，較之限制居住於某
    市某縣某鄉某村，其居住之範圍更為廣闊，是「限制出境」
    與「限制住居」名稱雖有不同，然「限制出境」仍屬「限制
    住居」之處分，最高法院八十五年度台抗字第四０九號裁定
    意旨可資參照。故限制出境之處分，性質上屬於限制住居之
    一種，目的在防止被告逃亡，確保被告能於審判時到庭，以
    利刑事訴訟程序之進行。經查，被告於案發後自九十年二月
    間起多次出入國境，其間於九十二年十二月七日出境，至九
    十三年五月十一日入境，又於同月十六日出境，至九十四年
    二月五日入境，再於同月十五日出境，直至九十五年一月二
    十四日始入境為警查獲等情，此有被告之入出境查詢結果資
    料在卷可稽，是被告自九十二年二月間起迄今在境外之時間
    均逾數月之久，其中最後一次在境外之時間，更長達十一個
    月，足認被告若再行出境，仍有久滯不歸之虞，自有礙於審
    判之進行。再被告雖已陳報戶籍地即臺北市○○街三二０巷
    四十九號為送達處所，惟其自陳係長期在大陸地區經商之人
    ，其原位於臺北市○○路○段四巷一號四樓之一之戶籍地房
    屋前已轉賣他人等語，是被告在國內地區並無固定之住居所
    ，俱徵被告現非以臺灣地區為生活重心，顯有再度滯留大陸
    地區不歸之可能；況以大陸地區之郵務送達情形，倘解除被
    告之限制出境，俾其得以出境前往大陸地區，勢將影響刑事
    案件審判之進行。原審認本件限制出境之原因並未消滅，被
    告所為解除限制出境之聲請，不應准許，而以裁定駁回其聲
    請，於法並無不合。抗告意旨以：被告在大陸地區所經營之
    業務須親自辦理，其在臺灣亦有業務，須定期返台，不會棄
    保滯留大陸，在台並有固定聯絡住所云云指摘原裁定不當。
    惟查，被告犯罪嫌疑重大，且經通緝為警查獲到案等情已如
    前述，原審法院前准予被告十萬元具保並限制出境，已屬寬
    容之處置，本件限制出境之原因並未消滅，為確保刑事案件
    審判之進行，不宜解除限制出境，本件抗告，並無理由，應
    予駁回。
四、據上論結，應依刑事訴訟法第412條，裁定如主文。
中    華    民    國    95    年    4     月    10    日
                  刑事第四庭審判長法  官  蔡秀雄
                                  法  官  周煙平
                                  法  官  沈宜生
以上正本證明與原本無異。
不得再抗告。
                                  書記官  陳雅加
中    華    民    國    95    年    4     月    11    日


司法院資訊處製作；財團法人民間司法改革基金會備份。
